臺灣高雄地方法院刑事判決　　　　　　　　　　　九十三年度訴字第一０三一號
　　公　訴　人　臺灣高雄地方法院檢察署檢察官
　　被　　　告　乙○○
右列被告因違反毒品危害防制條例案件，經檢察官提起公訴（九十三年度毒偵字第一
四九三號）及併案（九十三年度毒偵字第一九五一、五七０二號），本院適用簡式審
判程序判決如左：
    主      文
乙○○連續施用第一級毒品，處有期徒刑壹年壹月。
扣案之海洛因貳包（壹包淨重零點壹肆公克、另一包淨重零點陸伍公克），及針筒參
支與吸管壹支內所附著之海洛因成份均沒收銷燬；針筒參支（不含附著之海洛因）及
塑膠吸管鏟子壹支（不含附著之海洛因）均沒收。
    事      實
一、乙○○前因施用毒品案件，經依臺灣高雄少年法院以九十二年度少調字第三九六
    號裁定送觀察勒戒，經認無繼續施用毒品傾向，於民國（下同）九十二年四月十
    六日期滿執行完畢釋放，且由該少年法院裁定不付審理，詎於觀察勒戒執行完畢
    釋放後五年內，猶無悔悟，仍基於施用第一級毒品之海洛因之概括犯意，自九十
    二年十一月初之某日起，連續在高雄市鼓山區○○○路一六０巷三一弄一號家中
    及高雄縣大寮鄉三隆村田園旁等地，均以針筒注射之方式施用，多次施用第一級
    毒品海洛因，平均每日約施用二至三次，最後一次於九十三年八月十六日上午十
    一時許，在高雄縣大寮鄉三隆村田園旁處施用。其間，乙○○於九十三年三月九
    日經警訊問，並採集其尿液送鑑定後，始悉上情；次於九十三年四月十七日下午
    五時三十分許，在高雄市○鎮區鎮○街九二巷口處，發現其騎乘機車疑似進行毒
    品交易，而尾隨於高雄市○鎮區鎮○路與中山路交岔路口處攔檢盤查而查獲，並
    扣得其所持有之毒品海洛因一包（淨重０‧一四公克）；再於九十三年八月十六
    日上午十一時五十分許，在高雄縣大寮鄉○○村○○路七八之一號前，正變賣其
    搶奪、強盜之贓物時，即為警查獲，並扣得其持有之毒品海洛因一包（淨重０‧
    六五公克），及附著海洛因成份且供其施用海洛因所使用之針筒三支、塑膠吸管
    鏟子一支等物。
二、案經高雄縣政府警察局、高雄市政府警察局苓雅分局、高雄縣政府警察局鳳山分
  局移送臺灣高雄地方法院檢察署檢察官偵查起訴及併案。
    理      由
一、前開事實，業據被告乙○○於本院審理時坦承不諱，且被告經警於前揭時、地三
    次查獲後，均採集其尿液送驗，歷次鑑驗結果被告尿液均呈施用海洛因後之嗎啡
    陽性反應，此有高雄縣政府衛生局煙毒尿液檢驗成績書二份（九十三年三月九日
    採尿之檢驗：九十三年度毒偵字第一四九三號偵查卷第五頁、九十三年八月十六
    日採尿之檢驗：九十三年度毒偵字第五七０二號偵查卷第九頁）及高雄市立凱旋
    醫院濫用藥物檢驗報告一份（本院卷第四０頁）附卷可稽；復以有白色粉末二包
    （九十三年四月十七、同年八月十六日各查獲一包）、針筒三支、塑膠吸管鏟子
    一支等物扣案，上開白色粉末均送法務部調查局鑑定，確認係海洛因無訛，有該
    局鑑定通知書二份附卷足憑（本院卷第四四、一０五頁），至針筒三支及塑膠吸
    管鏟子一支經本院送由高雄醫學大學附設中和紀念醫院鑑驗結果，該等物品均有
    海洛因成份附著其上，亦有卷附上開醫院檢驗報告可資證明（本院卷第一０三、
    一０四頁）；又被告前因施用毒品案件，經依臺灣高雄少年法院以九十二年度少
    調字第三九六號裁定送觀察勒戒，經認無繼續施用毒品傾向，於九十二年四月十
    六日期滿執行完畢，且由該少年法院裁定不付審理，此有臺灣高等法院被告全國
    前案紀錄表及前開臺灣高雄少年法院裁定二份之列印本（本院卷第二八、二九頁
    ）在卷可按，足見其確於上開觀察勒戒執行完畢釋放後五年內，又為本件施用毒
    品犯行甚明；從而，本件事證已臻明確，被告犯行堪予認定。
二、核被告乙○○所為，係犯毒品危害防制條例第十條第一項之施用第一級毒品罪。
    被告持有海洛因之低度行為，為其施用海洛因之高度行為所吸收，不另論罪。又
    被告所為連續多施用毒品海洛因行為，時間緊接，所犯罪名相同，顯係出於概括
    之犯意為之，為連續犯，爰依刑法第五十六條之規定以一罪論，並加重其刑。又
    公訴人雖未就被告所犯九十三年三月九日後至同年八月十六日上午十一時許止之
    連續多次施用第一級毒品海洛因犯行部分起訴，惟查被告所犯未起訴之連續施用
    海洛因犯行部分，與經起訴之連續施用毒品海洛因行為部分，係連續犯，已如前
    述，具有裁判上一罪之關係，並為起訴效力所及，本院自得併予審酌，附此敘明
    。爰審酌被告前曾因施用毒品案件，經臺灣高雄少年法院裁處觀察勒戒，業於九
    十二年四月十六日執行完畢釋放，已如前述，竟無悔悟，又為本件施用毒品海洛
    因犯行，顯見其素行非佳，且於本案中連連遭警查獲，猶為連續施用毒品，益徵
    其陷溺毒癮，難以自拔，非藉由較長期之強制禁絕處遇，顯難以助其戒除毒癮，
    是以量刑自不宜太寬，另就其犯後於本院審理中，坦承全部犯行，已見悔意等一
    切情狀，量處如主文所示之刑，以示懲儆。至扣案之毒品海洛因二小包（九十三
    年四月十七日查扣者：淨重０‧一四公克，同年八月十六日扣案者：淨重０‧六
    五公克，本院卷第四四、一０五頁之鑑定通知書可參），以及針筒三支、塑膠吸
    管鏟子一支內所含之海洛因成份（參本院卷第一０三、一０四頁之高雄醫學大學
    附設中和紀念醫院檢驗報告），均係查獲之毒品，且均為被告所持有，已據其供
    陳甚明（本院卷第一二七頁），爰依毒品危害防制條例第十條第一項前段諭知沒
    收銷燬；至針筒三支及塑膠吸管鏟子一支（不包括其等附著之海洛因成份），則
    係被告所有，且供其施用海洛因所用之物，亦經被告供承於前，均依刑法第三十
    八條第一項第二款規定沒收之。
三、至公訴意旨另以被告乙○○於九十三年三月八、九日間施用第二級毒品甲基安非
    他命之犯行部分，業由公訴人於九十三年十一月八日以書面向本院撤回起訴，有
    臺灣高雄地方法院檢察署檢察官九十三年度蒞字第二五四四號撤回起訴書在卷足
    憑（本院卷第一一九頁），是本院自毋庸再行審酌，併此敘明。
據上論斷，應依刑事訴訟法第二百九十九條第一項前段、第二百七十三條之一第一項
，毒品危害防制條例第十條第一項、第十八條第一項前段，刑法第十一條、第五十六
條、第三十八條第一項第二款，判決如主文。
本案經檢察官甲○○到庭執行職務。
中      華      民      國      九十三      年    十一    月    三十    日
                                      臺灣高雄地方法院刑事第三庭
                                          法  官  高思大
右正本證明與原本無異。
如不服本判決，應於判決送達後十日內向本院提出上訴狀，上訴於台灣高等法院高雄
分院（須附繕本）。
                                          書記官  蔡語珊
中      華      民      國      九十三      年    十二   月     三十    日
附錄條文：
毒品危害防制條例第十條第一項：
            施用第一級毒品者，處六月以上五年以下有期徒刑。
